【裁判字號】    99,易,128
【裁判日期】    990310
【裁判案由】    詐欺
【裁判全文】
臺灣高雄地方法院刑事判決               99年度易字第128號
公  訴  人  臺灣高雄地方法院檢察署檢察官
被      告  甲○○
上列被告因詐欺案件，經檢察官提起公訴（98年度偵字第28079
號) ，本院判決如下：
    主  文
甲○○幫助犯詐欺取財罪，累犯，處拘役伍拾伍日，如易科罰金
，以新臺幣壹仟元折算壹日。
    事  實
一、甲○○前於民國93年間因公共危險案件，經本院以93年度交
    簡字第2145號判處有期徒刑2 月確定，於94年2 月25日易科
    罰金執行完畢，詎仍不知悔改，雖預見一般取得他人金融帳
    戶使用之行徑，常與財產犯罪所需有密切之關聯，可能係為
    掩飾不法犯行，避免有偵查犯罪權限之執法人員循線查緝，
    以確保犯罪所得之不法利益，並掩人耳目，竟仍基於縱有人
    以其金融帳戶實施詐欺取財犯行，亦不違背其本意之幫助犯
    意，於96年12月21日至97 年5月16日間之某日，在某不詳地
    點，將其所申請開立臺灣土地銀行（下稱土地銀行）大社分
    行帳號000000000000號帳戶之存摺、金融卡及金融卡密碼均
    提供予姓名、年籍不詳之成年人所組成之詐騙集團成員使用
    。嗣該詐騙集團之成員即共同基於意圖為自己不法所有之犯
    意聯絡，推由某姓名年籍不詳之女性成員於97年5 月22日中
    午12時許，撥打電話予乙○○，佯稱係乙○○之同學，急需
    用錢，欲向乙○○借款新臺幣（下同）60,000元，致乙○○
    陷於錯誤，於同日下午1 時47分許、1 時58分許、2 時27分
    許接續利用銀行自動櫃員機轉帳30,000元、10,000元、20,0
    00元共計60,000元至該不詳女子所指定之上開土地銀行大社
    分行帳戶，後乙○○向渠同學求證，始知受騙而報警處理，
    進而為警循線查悉上情。
二、案經高雄縣政府警察局林園分局報請臺灣高雄地方法院檢察
    署檢察官偵查起訴。
    理  由
一、按「被告以外之人於審判外之陳述，雖不符前四條之規定，
    而經當事人於審判程序同意作為證據，法院審酌該言詞陳述
    或書面陳述作成時之情況，認為適當者，亦得為證據。當事
    人、代理人或辯護人於法院調查證據時，知有第159 條第1
    項不得為證據之情形，而未於言詞辯論終結前聲明異議者，
    視為有前項之同意」，刑事訴訟法第159 條之5 定有明文。
    本件檢察官及被告於本院準備程序，就本判決所引用各項證
    據（含傳聞證據、非傳聞證據及符合法定傳聞法則例外之證
    據）之證據能力，均表示無意見，且於本院言詞辯論終結前
    ，檢察官及被告對於卷附具有傳聞證據性質之證據，既均已
    知其情，均未聲明異議，本院認該具有傳聞證據性質之證據
    ，並無任何違法取證之不適當情形，以之作為證據使用係屬
    適當，自得採為認定被告犯罪事實之證據。
二、訊據被告甲○○於本院審理時坦承上揭幫助詐欺之犯行，核
    與證人乙○○於警詢中證述之情節相符，並有台北富邦銀行
    自動櫃員機交易明細表影本2 紙、臺灣中小企業銀行自動櫃
    員機交易明細表影本、臺灣土地銀行大社分社97年7 月22日
    社存字第0970000150號函檢送甲○○開戶基本資料及95年7
    月至97年5 月之資金往來明細、臺灣高雄地方法院檢察署公
    務電話紀錄各1 紙在卷可稽，被告之自白與事實相符，本案
    事證明確，被告幫助詐欺之犯行洵堪認定，應予依法論科。
三、核被告甲○○所為，係犯刑法第30條第1 項、第339 條第1
    項詐欺取財罪之幫助犯。被告曾於93年間因公共危險案件，
    經本院以93年度交簡字第2145號判處有期徒刑2 月確定，於
    94年2 月25日易科罰金執行完畢，有台灣高雄地方法院檢察
    署刑案資料查註紀錄表及台灣高等法院被告前案紀錄表可按
    ，其於有期徒刑執行完畢後5 年以內故意再犯有期徒刑以上
    之罪，為累犯，應依刑法第47條第1 項規定加重其刑。又被
    告實施詐欺構成要件以外之行為，係幫助犯，爰依刑法第30
    條第2 項規定，按正犯之刑減輕之，並依法先加後減。爰審
    酌被告貪圖私利，將存摺、提款卡、密碼等交予不法人士詐
    欺牟利，非但增加被害人尋求救濟之困難，亦使不法人士得
    以順利進行詐欺犯行，惟念其犯後已有悔意及所生損害等一
    切情狀，量處如主文所示之刑並諭知易科罰金之折算標準，
    以資懲儆。
四、據上論斷，應依刑事訴訟法第299 條第1 項前段，刑法第33
    9 條第1 項、第30條第1 項前段、第2 項、第47條第1 項、
    第41條第1 項前段，刑法施行法第1 條之1 ，判決如主文。
中    華    民    國    99    年    3     月    10    日
                  刑事第十九庭  審判長法  官  陳志銘
                                      法  官  陳松檀
                                      法  官  黃宣撫
以上正本證明與原本無異。
如不服本判決應於收受送達後10日內向本院提出上訴書狀，並應
敘述具體理由；如未敘述上訴理由者，應於上訴期間屆滿後20日
內向本院補提理由書（均須按他造當事人之人數附繕本）「切勿
逕送上級法院」。
中    華    民    國    99    年    3     月    10    日
                                      書記官  林姵妤
附錄法條：
中華民國刑法第339條
意圖為自己或第三人不法之所有，以詐術使人將本人或第三人之
物交付者，處5 年以下有期徒刑、拘役或科或併科1 千元以下罰
金。
以前項方法得財產上不法之利益或使第三人得之者，亦同。
前二項之未遂犯罰之。

司法院資訊處製作；財團法人民間司法改革基金會備份。
